【裁判字號】    99,交聲,368
【裁判日期】    990524
【裁判案由】    聲明異議
【裁判全文】
臺灣彰化地方法院交通事件裁定         99年度交聲字第368號
移送機關即
原處分機關  交通部公路總局臺中區監理所彰化監理站
異  議  人
即受處分人  甲○○
上列異議人即受處分人因違反道路交通管理處罰條例案件，對於
交通部公路總局臺中區監理所彰化監理站99年3月22日彰監四字
第裁64-KK0000000號處分不服，聲明異議，本院裁定如下：
    主  文
異議駁回。
    理  由
一、聲明異議意旨略以：詳如聲明異議狀所載(如附件)。
二、原處分意旨略以：異議人即受處分人甲○○於民國99年01月
    10日16 時21分許，駕駛車牌號碼4660-SL號自用小客車，行
    經麥寮鄉○○○○路73.4公里處路口時，因有「不遵守道路交
    通標線之指示」之違規事由，經警逕行舉發，乃依道路交通
    管理處罰條例第60條第2項第3款之規定，裁處異議人罰鍰新
    臺幣900元之處分。
三、按駕駛人駕駛汽車，應遵守道路交通標誌、標線、號誌之指
    示，並服從交通指揮人員之指揮，道路交通安全規則第90條
    定有明文。又汽車駕駛人，駕駛汽車不遵守道路交通標線之
    指示者，處900元以上1,800元以下罰鍰，道路交通管理處罰
    條例第60條第2項第3款規定甚明。
四、經查：
 (一)本件經舉發違規之車牌號碼4660-SL號自用一般小客車違規
     路段採證相機係「微電腦S感應線圈型自動採證多功能相機
     」，而「微電腦闖紅燈及測速自動照相設備」感應線圈係
     埋設於路面，其主機控制單元，除設定時間調整及啟動照
     相各設定單元外，微電腦控制單元，係與路口行車管制號
     誌時向、週期、時比等同步設定，倘號誌燈號為綠燈時則
     執行超速照相，並由微電腦控制單元運算車輛行經感應線
     圈距離所需時間換算速度，而號誌燈號為紅燈時則執行不
     遵守道路交通標線之指示照相。而依據該函說明二所示：
     「本案係依據感應式線圈微電腦闖紅燈所採證之照片舉發
     。有關林民反映黃燈尚未變換紅燈，前輪即已跨越停止線1
     節，依採證照片上緣數據顯示，違規車在三色號誌轉換紅
     燈後3.73秒，始超越停止線被拍攝 (詳如第一張照片)，紅
     燈後4.73秒續以時速8公里駛入入口 (詳如第二張照片，交
     通違規至為明確，並非所指陳黃燈尚未變換紅燈，前輪即
     已跨越停止線之情形)」。又該路段採證相機係【微電腦S
     感應線圈型自動採證多功能相機】，每次採證2張、每張相
     隔1秒，第1張為確認位置、第2張為確認違規．相片上會顯
     示：年、月、日、時間、車道、黃燈秒數、紅燈秒數、當
     時速度及張數流水號。故依採證照片顯示，4660-SL號車車
     速有8公里行駛速度超越停止線（不遵守交通標線之指示）
     ，行經該路口超越停止線感應線圈型自動採證多功能相機
     顯示該2張照片均為「紅燈」，舉發事實並無違誤之處。異
     議人於前揭時、地，駕駛車牌號碼4660-SL號自用一般小客
     車行經有燈光號誌管制之路口，因「不遵守道路交通標線
    指示」之違規為警逕行舉發，再經原處分機關依法裁罰之事
     實，有上開舉發通知單、裁決書各1 紙、違規照片2張附卷
     可稽，應堪認定。
 (二)又按汽車行駛至交岔路口，其行進、轉彎，應遵守燈光號
     誌或交通警察之指示，道路交通安全規則第102條第1項第1
     款亦定有明文。次按行車管制號誌顯示為圓形紅燈者，其
     意義為車輛禁止通行，不得超越停止線或進入路口，道路
     交通標誌標線號誌設置規則第206條定有明文。故汽機車駕
     駛人行進至有燈光號誌管制之交岔路口，其行進、轉彎應
     遵守燈光號誌之指示，而燈光號誌顯示為圓形紅燈之情形
     下，不論有無往來車輛，即應停止於停止線前，而不得有
     超越停止線、進入路口之行為，否則即屬道路交通法規所
     定義之「不遵守道路交通標線指示」之行為，而應受罰。
     復以舉發通知單所附之舉發照片2張及其上顯示之資料欄觀
     之，異議人於前揭時間紅燈亮起3.73秒後，其前輪甫行駛
     超過停止線，於紅燈亮起後4.73秒，以時速約8公里之速度
     ，車身逾越停止線，是異議人確有不遵守道路交通標線指
     示之違規行為。
 (三)另異議人所持之理由，經本院觀諸現場查證照片上之數據
     依通過該處路口所需之時間為1秒 (紅燈3.73至4.73秒)、
     時速11公里，距離亦即位移應為3.05公尺/每秒（計算式：
     11000公尺÷3600秒＝3.05公尺/每秒），是原舉發機關認
     異議人以前輪與後輪通過停止線前方第一、二感應圈之速
     度及秒數，換算成之距離為3公尺尚有違誤，惟此不影響本
     案違規之認定，附此敘明。
五、綜上所述，異議人於前揭時、地，有駕駛汽車不遵守道路交
    通標線之指示之違規行為，事證明確，原處分機關依道路交
    通管理處罰條例第60條第2項第3款及違反道路交通管理事件
    統一裁罰基準表之規定，裁處異議人罰鍰新臺幣900 元之處
    分，核無違誤。本件異議為無理由，應予駁回。
據上論斷，應依道路交通管理處罰條例第87 條第2項，道路交通
案件處理辦法第19條，裁定如主文。
中    華    民    國    99    年    5     月    24    日
                  交通法庭   法  官   吳俊螢
以上正本證明與原本無異。
如不服本裁定，應於裁定送達後五日內向本院提出抗告狀(須附
繕本 )。
中    華    民    國    99    年    5     月    24    日
                             書記官   林怡吟

司法院資訊處製作；財團法人民間司法改革基金會備份。
